臺灣板橋地方法院刑事判決　　　　　　　96年度易字第1050號
公　訴　人　臺灣板橋地方法院檢察署檢察官
被　　　告　丙○○
選任辯護人　邱清銜律師
被　　　告　乙○
選任辯護人　吳仲立律師
上列被告因違反商標法案件，經檢察官提起公訴（九十五年度偵
續字第五八九號、九十六年度偵字第六七六五號），於被告為有
罪之陳述後，本院合議庭裁定由受命法官獨任依簡式審判程序審
理，經當事人雙方合意且被告認罪後，由檢察官聲請依協商程序
而為判決，本院改依協商程序判決如下：
    主  文
丙○○共同明知為未得商標權人同意，於同一商品使用相同之註
冊商標之商品而販賣，累犯，處有期徒刑參月，如易科罰金，以
新臺幣壹仟元折算壹日；減為有期徒刑壹月又拾伍日，如易科罰
金，以新臺幣壹仟元折算壹日。扣案使用仿冒商標之普渡公金紙
貳佰肆拾肆份均沒收之。
乙○共同明知為未得商標權人同意，於同一商品使用相同之註冊
商標之商品而販賣，處有期徒刑貳月，如易科罰金，以新臺幣壹
仟元折算壹日；減為有期徒刑壹月，如易科罰金，以新臺幣壹仟
元折算壹日。扣案使用仿冒商標之普渡公金紙貳佰肆拾肆份均沒
收之。
    事實及理由：
一、犯罪事實：
  (一)丙○○前因贓物案件，經本院以九十一年度訴字第五二三號
    判決判處有期徒刑三月確定，於民國九十三年五月十一日以
    易科罰金執行完畢。其為址設臺北縣中和市○○路○段四○
    一之一號之「龍吉堂紙品有限公司（下稱龍吉堂公司）」負
    責人，以販售祭祀用紙為業，與其胞弟乙○均明知商標名稱
    「吉人及圖」之普渡公金紙圖樣業經甲○○向經濟部智慧財
    產局申請註冊用於香冥紙、金紙等商品，取得商標專用權，
    現仍在商標專用期間，非經權利人之同意或授權，不得擅自
    販賣載有上開商標圖案之仿冒品；並明知乙○於不詳時地向
    真實姓名年籍不詳之成年人購得之印有與前述註冊商標相同
    圖樣之「吉人及圖」普渡公金紙商品，係姓名年籍不詳之人
    所製造，且未得商標專用權人同意，使用相同於上開註冊商
    標之商品。詎丙○○、乙○竟基於販賣以營利之共同犯意聯
    絡，由乙○於九十五年六月間某日將上開使用仿冒「吉人及
    圖」商標之普渡公金紙一千份交予丙○○在龍吉堂公司內陳
    列，並即以每份新臺幣（下同）五元之價格，販售予不知情
    之不特定人牟利，而侵害甲○○之商標專用權。嗣於同年九
    月七日十七時三十分許，為警在龍吉堂公司查獲，並扣得仿
    冒上開商標之普渡公金紙二百四十四份。
  (二)案經甲○○訴由臺北縣政府警察局移送臺灣板橋地方法院檢
    察署檢察官偵查起訴。
二、證據：
  (一)被告丙○○、乙○於警詢、偵查中之供述，及其二人於本院
    審理中所為之自白。
  (二)告訴人甲○○之指訴。
  (三)扣案使用「吉人及圖」之普渡公金紙二百四十四份。
  (四)中華民國商標註冊證乙份及告訴人所提「吉人及圖」普渡公
    金紙真品乙份。
  (五)臺灣板橋地方法院檢察署檢察官九十四年度偵字第一三九○
    ○號不起訴處分書與臺灣高等法院被告前案紀錄表乙份。
三、本件經檢察官與被告於審判外達成協商之合意且被告已認罪
    ，其合意內容為被告丙○○願受科刑範圍為有期徒刑三月，
    如易科罰金，以新臺幣一千元折算乙日，並依中華民國九十
    六年罪犯減刑條例之規定減為有期徒刑一月又十五日，如易
    科罰金，以新臺幣一千元折算乙日；被告乙○願受科刑範圍
    為有期徒刑二月，如易科罰金，以新臺幣一千元折算乙日，
    並依中華民國九十六年罪犯減刑條例之規定減為有期徒刑一
    月，如易科罰金，以新臺幣一千元折算乙日。經查上開協商
    合意並無刑事訴訟法第四百五十五條之四第一項所列情形之
    一，檢察官聲請改依協商程序而為判決，本院爰不經言詞辯
    論，於協商合意範圍內為協商判決。又公訴人起訴書原認被
    告二人多次販賣仿冒商品行為應依連續犯論以一罪云云，惟
    被告二人於期間內多次販賣仿冒商品，於自然概念上雖屬數
    行為，然依本件具體狀況，被告係以營業之意思而持續對不
    特定之人販賣，屬基於營業動機之單一犯罪計劃賡續所為之
    集合行為，於法律評價上為營業犯性質之集合犯，而屬包括
    一罪之實質上一罪，仍論以一罪為己足。另刑法及其施行法
    於九十四年一月七日修正，並自九十五年七月一日施行，另
    罰金罰鍰提高標準條例第二條之規定配合刑法修正同時刪除
    ，被告二人本件犯行係始自上開修法施行前，並持續至修法
    施行後，其間法律雖有變更，但其單一犯罪行為既持續實施
    至修法施行以後，自無行為後法律變更之可言，而應逕依修
    法後之規定論處，附此敘明（最高法院八十九年度臺非字第
    一八六號判例就同屬單一犯罪性質之繼續犯所示見解可資參
    照），附此敘明。
四、應適用之法條：刑事訴訟法第四百五十五條之四第二項、第
    四百五十五條之八，商標法第八十二條、第八十三條，刑法
    第十一條前段、第二十八條、第四十七條第一項、第四十一
    條第一項前段，刑法施行法第一條之一第一項、第二項，中
    華民國九十六年罪犯減刑條例第二條第一項第三款、第七條
    第一項、第二項。
五、本件判決不得上訴。惟以本判決有刑事訴訟法第四百五十五
    條之四第一項第一款、第二款、第四款、第六款、第七款及
    第二條之情形為由而不服者，得自收受判決送達之日起十日
    內，向本院提出上訴書狀，上訴於第二審法院。
中　　華　　民　　國　　96　　年　　8 　　月　　2 　　日
                    刑事第十一庭  法　官  楊  博  欽
上正本證明與原本無異。
                                  書記官  李  慈  容
中　　華　　民　　國　　96　　年　　8 　　月　　2 　　日
附錄本案論罪科刑法條全文：
商標法第八十一條
  未得商標權人或團體商標權人同意，有下列情形之一者，處三
  年以下有期徒刑、拘役或科或併科新臺幣二十萬元以下罰金：
  一  於同一商品或服務，使用相同之註冊商標或團體商標者。
  二  於類似之商品或服務，使用相同之註冊商標或團體商標，
      有致相關消費者混淆誤認之虞者。
  三  於同一或類似之商品或服務，使用近似於其註冊商標或團
      體商標之商標，有致相關消費者混淆誤認之虞者。
商標法第八十二條：
  明知為前條商品而販賣、意圖販賣而陳列、輸出或輸入者，處
  一年以下有期徒刑、拘役或科或併科新臺幣五萬元以下罰金。
